臺灣臺中地方法院刑事判決
111年度交簡字第212號
公  訴  人  臺灣臺中地方檢察署檢察官
被      告  蔡永文


上列被告因公共危險案件，經檢察官提起公訴（111年度速偵字
第749號），本院受理後（111年度交易字第313號），經被告自
白犯罪，本院認宜以簡易判決處刑，逕以簡易判決處刑如下：
    主    文
蔡永文駕駛動力交通工具而吐氣所含酒精濃度達每公升零點二五
毫克以上，累犯，處有期徒刑陸月，如易科罰金，以新臺幣壹仟
元折算壹日。
    犯罪事實及理由
一、本案犯罪事實及證據，除證據部分應補充「被告蔡永文於本
    院準備程序之自白」外，其餘均引用檢察官起訴書之記載（
    如附件）。
二、論罪科刑：
　㈠核被告所為，係犯刑法第185條之3第1項第1款之駕駛動力交
    通工具而吐氣所含酒精濃度達每公升0.25毫克以上之罪。
　㈡被告於民國106年間，因公共危險案件，經本院以106年度豐
    交簡字第335號判決判處有期徒刑2月，併科罰金新臺幣2萬
    元確定，有期徒刑部分於106年11月24日易服社會勞動執行
    完畢；又於107年度，因肇事逃逸等案件，經本院以107年度
    交訴字第182號判決判處有期徒刑2月、1年1月確定，復經本
    院以108年度聲字第1621號裁定定應執行有期徒刑1年2月確
    定，於109年3月4日因縮短刑期假釋出監，109年5月11日縮
    刑期滿，假釋未經撤銷，視為執行完畢等情，有臺灣高等法
    院被告前案紀錄表在卷可稽。其於受徒刑執行完畢後5年內
    再犯本件有期徒刑以上之罪，依刑法第47條第1項之規定，
    為累犯。又參照司法院大法官釋字第775號解釋意旨，本院
    審酌被告於受徒刑執行完畢後，未能知所警惕，猶再為本案
    犯行，且前案中，即有與本案罪質、罪名相同之公共危險罪
    ，足見其非一時失慮、偶然之犯罪，甚且相同類型之犯罪，
    一犯再犯，足徵行為人有其特別惡性，且對刑罰之反應力顯
    然薄弱，故本院認依刑法第47條第1項之規定加重其刑，並
    未使被告所受刑罰超過其所應負擔之罪責，爰依法加重其刑
    。
　㈢爰以行為人之責任為基礎，審酌被告明知酒精成分對人之意
    識、控制能力具有不良影響，且會導致對週遭事物之辨識及
    反應能力較平常狀況薄弱，飲酒後駕車將對往來之公眾及駕
    駛人自身皆具有高度危險性，應避免飲酒後駕車行為，竟於
    飲用酒類後，其吐氣所含酒精濃度高達每公升0.83毫克，逾
    法定標準3倍有餘，其飲酒後之精神狀態已受相當影響，猶
    貿然駕駛自用小貨車行駛於台74線快速道路，衡情快速道路
    上之用路人駕駛車輛之行車速度均較一般道路為快，如因飲
    酒後控制力下降而無法安全駕駛，發生車禍之危險機率相較
    於一般道路為高，且可能造成嚴重人身傷亡結果，所生損害
    更甚，而本案被告亦因酒後精神不濟，注意力及控制力降低
    ，而於台74線11之53燈桿處不慎撞及張睿穎所駕駛之車牌號
    碼000-0000號自用小客車，因而肇事，被告所為，顯然枉顧
    自身及公眾往來之交通安全，並已構成其他用路人生命、財
    產安全之危險，犯罪情節重大，應嚴加非難；另考量被告犯
    後坦承犯行，並衡以其犯罪之動機、目的，暨其之教育智識
    程度及家庭經濟狀況（見被告警詢調查筆錄受詢問人欄之記
    載）等一切情狀，量處如主文所示之刑，並諭知易科罰金之
    折算標準。至被告雖請求給予緩刑宣告等語，惟被告前因公
    共危險罪案件，經本院106年度豐交簡字第335號判決判處有
    期徒刑2月，併科罰金新臺幣2萬元確定，有期徒刑部分於10
    6年11月24日徒刑易服社會勞動執行完畢，業如前述，核與
    刑法第74條第1項各款規定之緩刑要件不符，自無從宣告緩
    刑，附此敘明。
三、應適用之法條：
  ㈠刑事訴訟法第449條第2項前段、第3項、第454條第2項。
  ㈡刑法第185條之3第1項第1款、第47條第1項、第41條第1項前
    段，刑法施行法第1條之1第1項，逕以簡易判決處刑如主文
    。
四、如不服本件判決，得自判決書送達之翌日起20日內，以書狀
    向本院提起上訴，上訴於本院第二審合議庭（須附繕本）。
本案經檢察官潘曉琪提起公訴，檢察官黃芝瑋到庭執行職務。
中　　華　　民　　國　　111 　年　　4 　　月　　18　　日
                  刑事第八庭    法  官  江文玉
以上正本證明與原本無異。
                                書記官  黃珮華
中　　華　　民　　國　　111 　年　　4 　　月　　18　　日
附錄論罪科刑法條：
中華民國刑法第185條之3
駕駛動力交通工具而有下列情形之一者，處3年以下有期徒刑，
得併科30萬元以下罰金：
一、吐氣所含酒精濃度達每公升零點二五毫克或血液中酒精濃度
    達百分之零點零五以上。
二、有前款以外之其他情事足認服用酒類或其他相類之物，致不
    能安全駕駛。
三、服用毒品、麻醉藥品或其他相類之物，致不能安全駕駛。
因而致人於死者，處3年以上10年以下有期徒刑，得併科2百萬元
以下罰金；致重傷者，處1年以上7年以下有期徒刑，得併科1百
萬元以下罰金。
曾犯本條或陸海空軍刑法第54條之罪，經有罪判決確定或經緩起
訴處分確定，於十年內再犯第1項之罪因而致人於死者，處無期
徒刑或5年以上有期徒刑，得併科3百萬元以下罰金；致重傷者，
處3年以上10年以下有期徒刑，得併科2百萬元以下罰金。

【附件】
臺灣臺中地方檢察署檢察官起訴書
                                    111年度速偵字第749號
     被     告  蔡永文  男  62歲（民國00年00月00日生）                     住臺中市○○區○○路00號
                        國民身分證統一編號：Z000000000號
上列被告因公共危險案件，業經偵查終結，認應提起公訴，茲將
犯罪事實及證據並所犯法條分敘如下：
        犯罪事實
一、蔡永文前於民國106年間，因公共危險案件，經法院判處有
    期徒刑2月、併科罰金新臺幣2萬元確定，又於107年間，因
    過失傷害、肇事逃逸案件，經法院判處有期徒刑2月、1年1
    月確定，定應執行有期徒刑1年2月，於109年5月11日假釋付
    保護管束期滿，未經撤銷，視為已執行完畢。詎仍不知悔改
    ，自111年2月12日晚間10時許起至翌(13)日凌晨0時許止，
    在臺中市○○區○○路00號，飲用小米酒後，又於同年月13日零
    時許，駕駛牌照號碼BHN-0153號自用小貨車，前往南投縣水
    里市場賣烤雞時，飲用啤酒後，其吐氣所含酒精濃度已達每
    公升0.25毫克以上，基於酒後駕駛動力交通工具之犯意，於
    同年月13日下午1時5分前某時許，駕駛上開車輛上路。嗣於
    同年月13日下午1時5分許，行經臺中西屯區台74線11之53燈
    桿時，因不勝酒力致注意力及控制力降低，不慎撞及張睿穎
    所駕駛之車牌號碼000-0000號自用小客車(無人受傷)，經警
    據報前往處理，對蔡永文施以吐氣酒精濃度檢測，於同年月
    13日下午1時34分許，測得其吐氣所含酒精濃度為每公升0.8
    3毫克，始查悉上情。
二、案經臺中市政府警察局第六分局報告偵辦。
        證據並所犯法條
一、上開犯罪事實，業據被告蔡永文於警詢及本署偵查中坦承不
    諱，核與證人張睿穎於警詢時證述之車禍情節相符，並有臺
    中市政府警察局道路交通事故當事人酒精測定紀錄表、員警
    職務報告、呼氣酒精測試器檢定合格證書、車輛詳細資料報
    表、道路交通事故現場圖、A3類道路交通事故調查報告表、
    臺中市政府警察局舉發違反道路交通管理事件通知單影本及
    查獲現場照片12張等在卷可稽，足認被告之自白與事實相符
    ，其犯嫌堪以認定。
二、核被告所為，係犯刑法第185條之3第1項第1款之公共危險罪
    嫌。被告曾受事實欄所載有期徒刑執行完畢，有本署刑案資
    料查註紀錄表可參，5年以內故意再犯本件有期徒刑以上之
    罪，為累犯，請依刑法第47條第1項之規定，酌情加重其刑
    。
三、依刑事訴訟法第251條第1項提起公訴。
　　此　  致
臺灣臺中地方法院
中　　華　　民　　國　 111　　年　　2 　　月　　17　　日
　　　　　　　　　　　　　　  檢  察  官  潘曉琪
本件正本證明與原本無異
中　　華　　民　　國　 111　　年　　3 　　月　　1 　　日
                              書  記  官  林幸儀
附錄本案所犯法條全文
刑法第185條之3第1項第1款
駕駛動力交通工具而有下列情形之一者，處 2 年以下有期徒刑
，得併科 20 萬元以下罰金：
一、吐氣所含酒精濃度達每公升零點二五毫克或血液中酒精濃度
    達百分之零點零五以上。
二、有前款以外之其他情事足認服用酒類或其他相類之物，致不
    能安全駕駛。
三、服用毒品、麻醉藥品或其他相類之物，致不能安全駕駛。
因而致人於死者，處 3 年以上 10 年以下有期徒刑；致重傷者
，處 1 年以上 7 年以下有期徒刑。
曾犯本條或陸海空軍刑法第 54 條之罪，經有罪判決確定或經緩
起訴處分確定，於五年內再犯第 1 項之罪因而致人於死者，處
無期徒刑或 5 年以上有期徒刑；致重傷者，處 3 年以上 10 年
以下有期徒刑。